# 请教陈版：关于出售持股不足 20% 投资的问题

提问人：www 学习 时间：2019-06-21 21:58:52
陈老师：
您好！
A 公司为上市公司， 2017 年度支付现金 1 千万元收购非上市公司 B 公司10%股权，因属于三无投资故 2017 年度 A 公司将其作为可供出售金融资产按历史投资成本核算， 2019 年度 A 公司决定处置其对 B 公司 10% 的股权将其出售，持有期间 B 公司未分过红利，A 公司亦未对其确认任何投资收益（此处假设新金融工具准则实施后 A 公司仍按初始投资成本对其进行计量），那么，请问陈老师：
A 公司 2019 年度出售其对 B 公司 10% 股权时是否需要聘请具有证券资质的评估机构对其进行评估后再确认出售价格？
初步讨论：A公司应该聘请具有证券资质的评估机构对其进行评估后再确认出售价格，那么新的证券法征求意见稿对今后是否具有证券资质有修订的情况下，是否也可以考虑不评估？如果不评估那么又没有公开市场的情况下作价依据是否不充分？

回答人：chenyiwei
如果该项出售交易虽不构成重大资产重组，但达到沪深交易所《股票上市规则》第 9.3条、第 9.7条要求股东大会决议批准的金额标准的，则按照该两条规定，应聘请证券资质的评估机构对其进行评估，在评估基础上确定出售价格。尚未达到这两条规定标准的，虽然此处并未规定必须评估，一般实务中也多数会选择聘请评估机构进行评估。
如果该上市公司 A 是国有控股企业，则还应同时执行国有资产管理方面对评估的规定和要求。